臺灣板橋地方法院民事裁定　　　　　100年度消債更字第136號
聲　請　人　黃聰輝
代　理　人　黃俊六律師
上列當事人因消費者債務清理事件聲請更生，本院裁定如下：
    主  文
聲請人黃聰輝自民國100年9月16日下午4時起開始更生程序。
命司法事務官進行本件更生程序。
    理  由
一、本件聲請意旨略以：聲請人因有不能清償債務之情事，目前
    積欠銀行信用卡等債務總金額新臺幣（下同）986813元，前
    於民國95年9 月間與最大債權金融機構台新國際商業銀行股
    份有限公司（下稱台新銀行）達成協商，每月繳納20698 元
    ，惟聲請人罹患心血管疾病，工作能力減損，扣除聲請人每
    月必要支出費用後，所有清償之能力難以清償所積欠之債務
    ，爰請求裁定准予更生等語。
二、按債務人對於金融機構因消費借貸、自用住宅借款、信用卡
    或現金卡契約而負債務，在聲請更生或清算前，應提出債權
    人清冊，以書面向最大債權金融機構請求協商債務清償方案
    並表明共同協商之意旨，消費者債務清理條例第151條第1項
    定有明文。而債務人與金融機構協商成立者，不得聲請更生
    或清算，但因不可歸責於己之事由，致履行顯有重大困難者
    ，不在此限；消費者債務清理條例第151條第5項亦分別有明
    文可參。
三、經查：
  (一)聲請人於消費者債務清理條例施行後即97年10月間，曾與最
    大債權金融機構台新銀行達成協商，雙方約定自95年9 月起
    分80期，利率6.88%，每月以20698元依各債權銀行債權金額
    比例清償各項債務，直至全部清償為止，此有台新銀行提出
    聲請人之前置協商機制協議書及無擔保債務還款分配表暨表
    決結果影本各一份為證。準此，本件聲請人依上開協商機制
    與最大債權金融機構協商成立後，如符合「不可歸責於己之
    事由致履行顯有重大困難」之法定要件，本院即應准予更生
    。
  (二)就聲請人每月之必要基本生活支出，聲請人自承100年6月、
    7月平均每月之基本生活必要支出11090元，包含膳食費4500
    元、健保費594元、勞保費806元、醫療費1300元、驗車費29
    80元、合作社服務費1000元、雜支1000元等情，併有提出收
    據、通知書、醫療費用單據為證，且此基本生活費用含聲請
    人係以計程車司機為業之必要支出，尚屬節約支出，節省開
    銷，並非寬逸生活，要足採信。再者，聲請人協商之際從事
    計程車司機，月薪收入約35000元至40000元，此有台新銀行
    100年7月26日陳報狀附前置協商收入證明書附卷可參。而聲
    請人陳報目前最新收入每月約28000元，此有聲請人100 年7
    月15日陳報狀可佐，輔以聲請人98年度、99年度綜合所得稅
    各類所得資料清單所示，聲請人所稱收入金額減少之事實，
    應可採信。是扣除聲請人自承目前平均每月之基本生活必要
    支出約11090 元，聲請人顯不足以再按月清償協商還款2069
    8 元至明。是聲請人協商時之收入與目前收入為比較，確具
    有收入減少而不能清償協商款或清償有困難協商款之事實，
    再者，聲請人患有心血管等疾病，亦有亞東醫院診斷證明書
    在卷可證。則聲請人自不宜過度駕駛計程車，則難有更多之
    收入，是聲請人主張因有不可歸責於己之事由，致履行原協
    商條件有重大困難，應堪採信。
四、綜上所述，本件聲請人為一般消費者，其有無法清償債務之
    虞情事，無法依協議履行亦不可歸責於聲請人，又所負無擔
    保或無優先權之債務，並未逾1200萬元，且未經法院裁定開
    始清算程序或宣告破產，至聲請人雖患有心血管疾病，復經
    聲請人另提出之亞東醫院診斷證明書所示，聲請人持續規則
    以藥物治療，目前血壓穩定無特殊不適症狀並在卷可憑，是
    聲請人主張其雖患有上開疾病，並無致更生程序清償方案無
    法履行，尚非無據，復查無消費者債務清理條例第6 條第3
    項、第8 條或第46條各款所定駁回更生聲請之事由存在，則
    聲請人聲請更生，應屬有據，自應准許。
五、至於聲請人於更生程序開始後，應另提出足以為債權人會議
    可決或經法院認為公允之更生方案以供採擇，且聲請人自承
    每月一期所營計程車貸款10000 元僅餘二期，就聲請人繳清
    該車貸後每月增加之可處分所得，亦應於提出更生方案中供
    參考，以取得法院認公允或得債權人之同意，俾免更生程序
    進行至依消費者債務清理條例第61條規定應行清算之程度，
    非必有利於聲請人。
中    華    民    國    100    年    9    月    16    日
                  民事第二庭    法  官  李行一
上為正本係照原本作成
本件不得抗告
本裁定已於100年9月16日下午4時公告。
中    華    民    國    100    年    9    月    16    日
                                書記官  蔡於衡